臺灣高等法院刑事裁定
109年度抗字第1133號
抗  告  人  臺灣新竹地方檢察署檢察官
受  刑  人  陳鴻深


上列抗告人因受刑人犯公共危險案件，不服臺灣新竹地方法院中
華民國109年6月12日所為更正裁定（108年度交訴字第138號），
提起抗告，本院更為裁定如下：
    主  文
本院於民國一○九年七月二十四日所為之抗告駁回裁定撤銷。
原更正裁定撤銷。
    理  由
一、抗告意旨略以：原審判決已清楚認識被告所犯刑法第185條
    之4之肇事逃逸罪之法定刑係1年以上7年以下有期徒刑，仍
    不依累犯規定加重其刑，並援引同法第59條規定減輕其刑為
    6月，且依同法第41條第1項規定諭知易科罰金之折算標準，
    顯非出於誤載，原審雖另以裁定更正主文刪除「如易科罰金
    ，以新臺幣壹仟元折算壹日」之記載及刪除引用法條「第41
    條第1項」，因非顯然錯誤且影響全案情節及判決本旨，自
    非裁定得以補正之事項，本件原審裁定，認事用法既有違誤
    ，請將原裁定撤銷等語。
二、按原審法院認為抗告有理由者，應更正其裁定，刑事訴訟法
    第408條第2項前段定有明文。再按刑事判決正本送達後，發
    現原本錯誤，顯係文字之誤寫、誤算，且不影響於全案情節
    與判決本旨之顯然錯誤者，固得由原法院以裁定更正。惟如
    原判決之原本及正本關於主文欄之違誤，核與文字之誤寫、
    誤算或其他類此之明顯錯誤情形有別，所為更正乃變更原判
    決主文諭知之刑度，顯然足以影響該判決之本旨，觀之司法
    院院字第1857號及釋字第43號解釋意旨，自不得以裁定更正
    之，倘逕為更正裁定，應屬自始、當然、絕對無效。該無效
    裁定其內容雖不生效力，但並非不存在，仍具有形式之效力
    。即應提起非常上訴將原裁定撤銷，予以糾正。（最高法院
    108年度台非字第24號、107年度台非字第126號、106年度台
    非字第74號、106年度台非字第155號、98年度台上字第7526
    號、89年度台上字第5382號等判決可資參照）
三、經查：
  ㈠受刑人陳鴻深因公共危險案件，經檢察官提起公訴，臺灣新
    竹地方法院(下稱新竹地院)判決，惟因新竹地院所為之判決
    及其正本有誤，復於109年6月12日為更正裁定，臺灣新竹地
    方檢察署檢察官於收受該更正裁定後，向本院提起抗告；因
    原法院誤認檢察官係針對因受刑人數罪併罰有二裁判以上，
    聲請定其應執行刑所為裁定（109年6月4日109年度聲字第68
    6號裁定書），提起抗告，誤送該定執行刑之裁定書及送達
    證書；致本院誤認檢察官抗告已逾法定抗告期間，就檢察官
    所提抗告為抗告駁回，顯非妥適，本院一○九年七月二十四
    日所為之抗告駁回裁定，應予撤銷。
  ㈡原裁定以如附表一所示內容，乃如附表二內容之誤載，而予
    更正，固非無見。然該裁定實已變更原判決主文諭知之內容
    ，核與一般文字之誤寫、誤算或其他類此之顯然錯誤情形迥
    不相同；況經原裁定更正後，原判決主文欄刪除「如易科罰
    金，以新臺幣壹仟元折算壹日」之記載，亦難謂不生影響於
    該判決本旨，依上揭法律規定與說明，自不得以裁定更正之
    。原裁定逕予裁定更正，自有違誤。抗告人以此指摘原裁定
    不當，為有理由，應由本院將原裁定撤銷，以資糾正。
據上論斷，依刑事訴訟法第408條第2項前段、第413條前段，裁
定如主文。
中　　華　　民　　國　　109 　年　　8 　　月　　13　　日
                  刑事第二十三庭審判長法　官  李釱任
                                      法　官  崔玲琦
                                      法　官  梁耀鑌 
以上正本證明與原本無異。
不得再抗告。
                                      書記官  宗志強
中華民國109年8月13日
附表一：
編號 欄位 行數 原記載內容  1 主文欄 第1至第2行 陳鴻深犯肇事致人傷害逃逸罪，累犯，處有期徒刑陸月，如易科罰金，以新臺幣壹仟元折算壹日。  2 理由欄 貳、二 （四） 倒數第1行 量處如主文所示之刑，並諭知易科罰金之折算標準。   3 據上論斷欄  第2至第3行  刑法185 條之4、第47條第1項、第59條、第41條第1項前段，判決如主文。 
附表二：
編號 欄位 行數 應記載內容  1  主文欄  第1至第2行  陳鴻深犯肇事致人傷害逃逸罪，累犯，處有期徒刑陸月。  2 理由欄 貳、二 （四） 倒數第1 行 量處如主文所示之刑。  3  據上論斷欄 第2至第3行 刑法185條之4、第47條第1項、第59條，判決如主文。